臺灣臺南地方法院刑事判決
110年度交易字第281號
公  訴  人  臺灣臺南地方檢察署檢察官
被      告  熊惠蘭


            卓菁敏



上列被告因過失傷害案件，經檢察官提起公訴（109年度偵字第1
4579號），本院判決如下：
    主  文
熊惠蘭犯過失傷害致人重傷罪，處有期徒刑陸月，如易科罰金，
以新臺幣1仟元折算1日。
卓菁敏犯過失傷害罪，處有期徒刑貳月，如易科罰金，以新臺幣
 1仟元折算1日。
    事  實
一、熊惠蘭於民國109 年2 月10日上午7 時42分許，駕駛車號00
    0-0000號機車，沿臺南市歸仁區大通路由東往西方向行駛，
    行經該路與中正北路1 段之交岔路口，欲左轉時，本應注意
    汽車駕駛人駕駛汽車行駛至交岔路口時，其行進、轉彎，應
    遵守燈光號誌，同時轉彎車應讓直行車先行，且依當時天候
    晴、日間自然光線、柏油路面乾燥、無缺陷，且無障礙物、
    視距良好等情，並無不能注意之情事，竟疏未注意及此，貿
    然闖越紅燈進入該路口左轉中正北路1段，適卓菁敏騎乘車
    號000-000號機車，沿大通路由西往東方向直行至上開路口
    ，本同應遵守燈光號誌行進，且依當時上述情形並無不能注
    意之情事，竟亦疏未注意而貿然闖越紅燈繼續直行，雙方因
    有上述過失，致2人所騎機車乃因此發生碰撞而均人車倒地
    ，造成熊惠蘭受有四肢多處鈍挫傷之傷害，卓菁敏則受有頭
    部外傷併雙側額葉挫傷性腦出血、左側枕骨骨折、右側足部
    擦挫傷等傷害，並因上述頭部外傷導致嗅覺喪失之重傷害。
二、案經熊惠蘭、卓菁敏分別訴由臺南市政府警察局歸仁分局報
    請臺灣臺南地方檢察署檢察官偵查起訴。
    理  由
一、訊問被告熊惠蘭、卓菁敏二人對於上開時、地因騎車闖紅燈
    ，致雙方發生碰撞，並分別造成二人受傷之事實，業分別經
    被告熊惠蘭（見警卷第3-4頁、第5-9頁，偵卷第29-30頁、
    第63-64頁，本院卷第33-39頁、第83頁）、卓菁敏（見警卷
    第11-12頁、第13-17頁、第19-20頁，偵卷第30頁、第63-64
    頁，本院卷第33-39頁、第83頁）二人供承不諱並指訴在卷
    。此外，並有道路交通事故現場圖1份（見警卷第21頁）、
    道路交通事故調查表㈠、㈡各1份（見警卷第23-25頁）、現場
    暨車損照片40張（見警卷第27-39頁）及被告熊惠蘭之衛生
    福利部臺南新化分院診斷證明書（見警卷第7頁）、被告卓
    菁敏之台南市立醫院(委託秀傳醫療社團法人經營)診斷證明
    書（見警卷第73頁〈同偵卷第43頁〉)、臺中榮民總醫院診斷
    證明書（見警卷第75頁〈同偵卷第41頁〉)、偵卷第115頁）、
    永昌診所診斷證明書（見警卷第77頁）、證號查詢機車駕駛
    人資料（熊惠蘭，見警卷第59頁）、證號查詢機車駕駛人資
    料（卓菁敏，見警卷第61頁）可證，自堪信屬真實。而被告
    卓菁敏所受傷害已達重傷害程度，復有臺中榮民總醫院109
    年12月23日中榮醫企字第1094204300號函1份（見偵卷第57
    頁）、卓菁敏勞工保險失能診斷書逕寄勞動部勞工保險局證
    明書（見偵卷第113頁）可參。又被告二人確有闖紅燈乙事
    ，除有監視器攝影內容擷取畫面4張（見偵卷第23-25頁〈同
    第75-77頁〉)外，本院依職權擷取監視器攝影畫面（見本院
    卷第73頁）可見事發當日2020年2月10日7時42分7秒開始時
    被告二人之機車均尚未進入本案車禍路口。此時，中正北路
    之燈號為紅燈，待42分10秒時，中正北路之燈號始轉為綠燈
    ，此亦有監視器攝影內容擷取畫面9張（見本院卷第74-78頁
    ）可憑。惟被告二人行向之大通路是否為紅燈？經勘驗員警
    所拍攝該中正北路、大通路口燈號轉換情形之光碟，中正北
    路與大通路確實呈現二方的紅燈會同時存在紅燈亮起三秒鐘
    的情形。據此可知，當中正北路行向之燈號於42分10秒轉為
    綠燈前3秒，即42分9秒、8秒、7秒時，應係呈現中正北路、
    大通路二方燈號同時為紅燈情形，故被告二人既於42分7秒
    大通路紅燈亮起前均尚未進入路口，於紅燈亮起後始騎車進
    入該已呈紅燈之道路，自係闖紅燈無誤。 
二、按汽車行駛至交岔路口，其行進、轉彎，應遵守燈光號誌、
    轉彎車應讓直行車先行，道路交通安全規則第102條第1項第
    1款、第7款分別定有明文。被告二人騎車行經上開大通路口
    時，紅燈已亮起，渠二人仍貿然駛入路口，同時，被告熊惠
    蘭係欲左轉之機車，亦未讓直行之被告卓菁敏先行，致發生
    本件車禍。因此，被告二人之駕車行為均顯有違反道路交通
    安全規則情事，就車禍之發生自均具有過失。另本件車禍經
    送臺南市車輛行車事故鑑定委員會鑑定結果，認被告二人均
    闖紅燈，同為肇事主因；再送覆議結果，亦同此見解，此有
    臺南市車輛行車事故鑑定委員會109年11月27日南市交鑑字
    第1091456589號函暨附南鑑0000000案鑑定意見書1份（見偵
    卷第49-52頁）及臺南市政府110年3月2日府交智安字第1100
    273555號函暨附臺南市車輛行車事故鑑定覆議委員會南覆00
    00000案覆議意見書1份（見偵卷第109-112頁）可參，核與
    本院認定結果大致相同，足徵被告二人就本件車禍之發生確
    有過失無誤。本件被告熊惠蘭所受四肢多處鈍挫傷普通傷害
    及被告卓菁敏所受頭部外傷併雙側額葉挫傷性腦出血、左側
    枕骨骨折、右側足部擦挫傷等傷害，並因而導致嗅覺喪失重
    傷害，顯均與被告等之過失行為間，有相當因果關係。綜上
    ，本件事證已臻明確，被告二人犯行堪以認定，均應依法論
    科。
三、核被告熊惠蘭所為，係犯刑法第284條後段之過失傷害致人
    重傷罪；被告卓菁敏所為係犯刑法第284條前段之過失傷害
    罪。又被告等於肇事後，在未有偵查犯罪職務之機關或公務
    員發覺其為犯罪人前，即向至現場處理本件道路交通事故，
    尚不知肇事者為何人之臺南市政府警察局歸仁分局交通分隊
    員警供承其肇事犯罪，自首並接受裁判等情，有臺南市政府
    警察局歸仁分局交通分隊道路交通事故肇事人自首情形紀錄
    表2 件（見警卷第43、45頁）可參，爰均依刑法第62條前段
    之規定減輕其刑。爰分別審酌被告二人駕駛車輛未能注意道
    路交通安全規則謹慎行駛，均為肇事主因，造成被告二人受
    傷之結果，被告二人犯後固已供承不諱，犯後態度尚稱良好
    ，但雙方迄今仍未能達成和解，參酌被告二人所受傷害之輕
    重，暨被告熊惠蘭高中畢業之教育程度，與配偶同住、家中
    尚有二個小孩，一個小三升小四、一個讀幼稚園，現在在工
    廠做作業員；被告卓菁敏為大學畢業之教育程度、與母親同
    住、家中尚有哥哥、目前擔任技術員等一切情狀，分別量處
    如主文所示之刑，並均諭知易科罰金之折算標準，以資懲儆
    。
據上論斷，應依刑事訴訟法第299條第1項前段，刑法284條、第4
1條第1項前段、第62條前段，刑法施行法第1條之1第1項、第2項
前段，判決如主文。
本案經檢察官胡晟榮提起公訴，檢察官林容萱到庭執行職務。

中　　華　　民　　國　　110 　年　　7 　　月　　27　　日
　　　　　　　　　刑事第四庭    法　官　彭喜有
以上正本證明與原本無異
如不服本判決應於收受本判後20日內向本院提出上訴書狀，並應
敘述具體理由。其未敘述上訴理由者，應於上訴期間屆滿後20日
內向本院補提理由書狀（均須按他造當事人之人數附繕本）「切
勿逕送上級法院」。
  　　　　　　　　　　　　　　　書記官　陳冠廷
中　　華　　民　　國　　110 　年　　7 　　月　　27　　日
附錄本案論罪科刑法條全文
中華民國刑法第284條：
因過失傷害人者，處 1 年以下有期徒刑、拘役或 10 萬元以下
罰金；致重傷者，處 3 年以下有期徒刑、拘役或 30 萬元以下
罰金。